臺灣新北地方法院板橋簡易庭小額民事判決
　　　　　　　　　　　　　　　　　 110年度板小字第2697號
原　　　告　黃皓　　

被　　　告　陳建成　


上列當事人間請求侵權行為損害賠償事件，原告提起刑事附帶民
事訴訟，經本院刑事庭裁定移送前來（本院110年度附民字第51
號），本院於民國110年9月28日言詞辯論終結，判決如下：
    主      文
被告應給付原告新臺幣7,500元，及自民國110月1月26日起至清
償日止，按週年利率5%計算之利息。
原告其餘之訴駁回。
本判決原告勝訴部分得假執行。
    理由要領
按因故意或過失，不法侵害他人之權利者，負損害賠償責任。故
意以背於善良風俗之方法，加損害於他人者亦同，民法第184條
第1項定有明文。本件原告雖主張被告實施詐欺取財行為，不法
侵害原告之財產權，致原告蒙受金錢損失75,000元，惟被告於附
表所示之時、地，對原告施用詐術，致原告陷於錯誤而交付款項
7,500元等情，有本院110年度訴字第63號刑事判決在卷可稽，並
經本院依職權調閱上開刑事案件偵審卷宗核閱屬實，此外，原告
復未舉證證明其受有損害已逾7,500元，則原告依侵權行為之法
律關係，請求被告賠償之金額於7,500元之範圍內，洵屬有據，
逾此範圍之請求，則無理由。
中    華    民    國   110    年    10    月    12    日
                  臺灣新北地方法院板橋簡易庭
                            法  官  施函妤
以上為正本係照原本作成。
如不服本判決，應於送達後20日內，向本院提出上訴狀並表明上
訴理由，如於本判決宣示後送達前提起上訴者，應於判決送達後
20日內補提上訴理由書（須附繕本）。
中    華    民    國   110    年    10    月    12    日
                            書記官  吳昌穆
附錄：
一、民事訴訟法第436條之24第2項：
    對於小額程序之第一審裁判上訴或抗告，非以其違背法令為
    理由，不得為之。
二、民事訴訟法第436條之25：
    上訴狀內應記載上訴理由，表明下列各款事項：
    (一)原判決所違背之法令及其具體內容。
    (二)依訴訟資料可認為原判決有違背法令之具體事實。
三、民事訴訟法第471 條第1 項：（依同法第436 條之32第2 項
    規定於小額事件之上訴程序準用之）
    上訴狀內未表明上訴理由者，上訴人應於提起上訴後二十日
    內，提出理由書於原第二審法院；未提出者，毋庸命其補正
    ，由原第二審法院以裁定駁回之。
附表：
┌───┬─────────────┬──────────┬─────────┐
│被害人│詐欺時間、方式            │匯款時間及金額      │匯款帳戶          │
├───┼─────────────┼──────────┼─────────┤
│黃皓  │黃皓於109年3月10日11時32分│109年3月10日13時52分│彭勤妹名下之臺灣土│
│      │許知悉陳建成有販賣手機，遂│許，在不詳處所，以網│地銀行帳號000-0000│
│      │以通訊軟體與陳建成取得聯繫│路轉帳7,500元。     │00000000號帳戶。  │
│      │後，陳建成明知其並無手機可│                    │                  │
│      │供販售，仍基於詐欺之犯意，│                    │                  │
│      │佯與黃皓商談交易細節，致黃│                    │                  │
│      │皓陷於錯誤。而於右示時間匯│                    │                  │
│      │款轉帳至陳建成指定之帳戶，│                    │                  │
│      │惟黃皓於同年月13日6時5分許│                    │                  │
│      │，在高雄市三民區建國一路  │                    │                  │
│      │417號便利商店領取貨物後， │                    │                  │
│      │竟發現內容物係LED燈座一個 │                    │                  │
│      │，始悉受騙。              │                    │                  │
└───┴─────────────┴──────────┴─────────┘